Minutes et répertoires du notaire Nicolas NOURRY, 6 juin 1592 - 21 juillet 1644 (étude XVII)
Archives nationales
- Minutes de Nicolas NOURRY, juin 1592 - 21 juillet 1644; MC/ET/XVII/116 - MC/ET/XVII/267
  - Minutes. 1607, janvier - 1607, juin, janvier 1607 - juin 1607; MC/ET/XVII/144
    - ADOPTION § Adoption par Blaise BRETON, maître paumier, à l'Eccehomo, au faubourg Saint-Marcel, de Michelle DOUGLAS, fille naturelle de Jacques DOUGLAS, ecossais, domestique du comte de Muray, et de Léonarde GIRAULT, d'Orleans, baptisée en cette ville le 17 septembre 1607, avec promesse de l'élever comme sa fille, moyennant 9 livres, 24 février 1607; MC/ET/XVII/144
      reconnaissance
    - FAITS DIVERS § Déclarations de Vincente POITEVIN, relative à son mariage avec Toussaint LECLERC, maître serrurier, rue des Amandiers, le 26 février dernier, à la naissance de sa fille Nicole, le 27 février à la recherche du père de celle-ci et à toutes les fausses accusations portées contre divers hommes alors que tourmentée par le bailli de Sainte-Geneviève elle était 'hors de son esprit'., 3 mars 1607; MC/ET/XVII/144
      contrat de mariage; déclaration
    - COMANS (Jérôme de) § Acte entre. .. et François de LA PLANCHE, 12 mars 1607; MC/ET/XVII/144
      Comans, Jérôme de
    - LA PLANCHE (François de) gentilh. flamand directeur de la fabrique des tapisseries du roi rue Mouffetart § Procuration par..., 13 mars 1607; MC/ET/XVII/144
    - THÉVENARD (Anne) § Contrat de mariage entre Anne THÉVENARD et François HABERT, praticien au Palais, 25 mars 1607; MC/ET/XVII/144
      contrat de mariage; Thévenard, Anne
    - JAMART (Pierre) maître cordier rue de Corpéaux § Contrat de mariage entre Pierre JAMART et Antoinette EVERSET, 25 avril 1607; MC/ET/XVII/144
      contrat de mariage; Jamart, Pierre
    - LYMOGES (Edme) boulanger rue de Lourcine § Contrat de mariage entre Edme LYMOGES et Mathurin PREVOST, 28 avril 1607; MC/ET/XVII/144
      contrat de mariage; Lymoges, Edme
    - MOTTIN (Robert) marchand bourgeois de Paris § Inventaire après décès de Robert MOTTIN à la requête de Marie RICOLLE, sa femme., 3 mai 1607; MC/ET/XVII/144
      inventaire; Mottin, Robert
    - BELLEBOUCHE (Etienne) maître drapier drapant demeurant rue Françoise § Inventaire après décès d'Etienne BELLE BOUCHE dressé à la requête de Louise PETIT, sa veuve., 3 mai 1607; MC/ET/XVII/144
      inventaire; Bellebouche, Etienne
    - LA PLANCHE (François de) directeur de la fabrique de tapisserie du roi. § Procuration (en blanc) par. .. pour plaider contre Gilles de CARLY, facteur de tapisseries à Anvers. Autres procurations, les 4, 5 et 16 mai 1607., 4 mai 1607 - 16 mai 1607; MC/ET/XVII/144
    - FOULLON (Claude) seigneur de Beauvoys âgé de 30 ans logé rue Saint-Jacques, à la Rose blanche § Contrat de mariage entre Claude FOULLON et Anne DANSAC, veuve de Nicolas COURTINIER, seigneur du Pinier, receveur général des finances en Poitou., 13 juin 1607; MC/ET/XVII/144
      contrat de mariage; Foullon, Claude
  - Minutes. 1607, juillet - 1607, décembre, juillet 1607 - décembre 1607; MC/ET/XVII/145; Document détérioré.
    - Testament de Catherine Denizot, fille majeure, rue Sainte-Geneviève., 10 août 1605; MC/ET/XVII/145
      Date de révision: 2021 (Marie-Françoise Limon-Bonnet)
      testament; Denizot, Catherine
    - Mariage entre Jean Percheron, drapier, faubourg Saint-Marcel, et Denise Cuirot, âgée de 30 ans., 5 juillet 1607; MC/ET/XVII/145
      contrat de mariage; Percheron, Jean; Cuirot; Denise
    - Contrat de mariage entre Jean de Saint-Denis, passementier, rue de Lourcine, et Barbe Bachellier [BACHETTE], veuve de Guy de L'Eau, vigneron à Saint-Marcel., 28 juillet 1607; MC/ET/XVII/145
      contrat de mariage; Saint-Denis, Jean de
    - Déclaration suivant laquelle Perrette Le Jeune, femme de Nicolas Godinier, marchand mercier au Palais, demeurant rue Coquatrix, se serait rendue avec le notaire en la maison de Jean Fournier, maître apothicaire-épicier, rue du Mont Sainte-Geneviève, où elle aurait fait constater la présence de son mari en la chambre de Jeanne Lenffant, femme de Marin de Roussan, maître joueur de violon, alors que Godinier avait reçu défense 'de hanter ne frequenter ladicte femme'., 29 juillet 1607; MC/ET/XVII/145
      Documents du Minutier central concernant l'histoire de la musique (1600-1650), par Madeleine Jurgens, tome II [études XI à XX, 1900 actes], Paris, Archives nationales, 1974, p. 264 (instrument de recherche imprimé dématérialisé, certaines notices sont plus détaillées dans la version intégrale accessible en ligne par la rubrique 'Autres instruments de recherche', voir contexte dans le Plan d’orientation général - Notaires de Paris, guides thématiques du Minutier).
    - Désistement d'une vente de presse à imprimer., 7 août 1607; MC/ET/XVII/145
    - Devis et marché des ouvrages de maçonnerie à exécuter en la maison de Robert Jubin, maître charcutier, bourgeois de Paris, et de Thomas Hébert, maître chandelier en suif, au carrefour Sainte-Geneviève., 17 août 1607; MC/ET/XVII/145
      devis; marché; Jubin, Robert; Hebert, Thomas; maçon
    - Testament de Cambino de Cambini, demeurant à Saint-Germain-en-Laye., 21 août 1607; MC/ET/XVII/145
      testament; Cambini, Cambine de; Cambini, Cambino de
    - Procuration par François de La Planche., 22 août 1607; MC/ET/XVII/145
    - Adoption par Nicolas Cantineau, chandelier en suif, rue Saint-Victor, et par Jacqueline Faron, sa femme, du futur enfant de Jeanne Le Long, demeurant avec eux., 31 août 1607; MC/ET/XVII/145
    - Inventaire des biens de Catherine Bascon, femme séparée de Joachim Mouchelet, marchand boulanger., 5 septembre 1607; MC/ET/XVII/145
      inventaire; Bascon, Catherine
    - Mainlevée de Regnault Chaudière, marchand libraire, bourgeois de Paris, demeurant rue Saint-Jacques., 15 septembre 1607; MC/ET/XVII/145; fol. III/C/X
      Chaudière, Regnault
    - Déclaration au sujet de travaux de serrurerie par Jean Guellart, maître serrurier, rue du Temple., 22 décembre 1607; MC/ET/XVII/145; fol. VI/C/LXXIIII
      déclaration; Guellart, Jean
    - Procuration par Marc de Comans., 6 mai 1608; MC/ET/XVII/145
  - Minutes. 1608, janvier - 1608, juin, janvier 1608 - juin 1608; MC/ET/XVII/146; Document détérioré.
    - SELLIER (Jean) compagnon savetier rue Saint-Antoine § Contrat de mariage entre Jean SELLIER et Jeanne DESMOULIN, veuve de Jean CLERGEOT, maître savetier., 3 janvier 1608; MC/ET/XVII/146
      contrat de mariage; Sellier, Jean
    - ADER (Jean) précepteur du marquis d'Asserac rue Saint-Etienne du Mont § Testament, 9 janvier 1608; MC/ET/XVII/146
      testament; Ader, Jean
    - PAPON (Barbe) veuve de Jacques du Sausay cordonnier § Contrat de mariage entre Barbe PAPON et Tristan COSSART, maître savetier, 1er février 1608; MC/ET/XVII/146
      contrat de mariage; Papon, Barbe
    - MARIN (Jean) Coutelier rue de Lourcine § Contrat de mariage entre... et Marguerite PREVOST, 10 février 1608; MC/ET/XVII/146
      contrat de mariage; Marin, Jean
    - HOUSSAYE (Denis) imprimeur en l'Université rue Bordelle § Contrat de mariage entre Denis HOUSSAYE et Claude COMPAING, veuve de Jacques DES CARMES, marchand fripier, 8 avril 1608; MC/ET/XVII/146
      contrat de mariage; Houssaye, Denis
    - GUDETEAU (Joseph) compagnon imprimeur r. Saint-Jacques § Contrat de mariage entre Joseph GUDETEAU et Claude BOUDIN, 21 juin 1608; MC/ET/XVII/146
      contrat de mariage; Gudeteau, Joseph
    - Contrat de mariage de Jacques Honervogt[Houerfogt], natif de Cologne en Allemagne, âgé de 25 ans, graveur en tailledouce, demeurant rue Saint-Jean-de-Latran, fils de Wederil Honervogt[Houerfogt], marchand orfèvre à Cologne, et Gertrude Menestrede, avec Jacqueline Pinchon, fille de Nicolas Pinchon, laboureur à Grumenil, diocèse de Beauvais, et Barbe Thrésor. Régime: communauté. Dot: biens et droits à chacun d'eux appartenant. Douaire: douaire coutumier., 24 juin 1608; MC/ET/XVII/146
      Documents du Minutier central concernant les peintres, sculpteurs et graveurs au XVIIe siècle (1600-1650), par Marie-Antoinette Fleury et Martine Constans, tome II [études XI à XX, 2445 actes], Paris, Archives nationales, 2010, notice n°1068 (instrument de recherche imprimé dématérialisé, certaines notices sont plus détaillées dans la version intégrale accessible en ligne par la rubrique 'Autres instruments de recherche', voir contexte dans le Plan d’orientation général - Notaires de Paris, guides thématiques du Minutier).
      Honervogt, Jacques; Houerfogt, Jacques; Pinchon, Jacques; Honervogt, Wederil; Houerfogt, Wederil; Menestrede, Gertrude; Pinchon, Jacqueline; Pinchin, Nicolas; Thrésor, Barbe
  - Minutes. 1608, juillet - 1608, décembre, juillet 1608 - décembre 1608; MC/ET/XVII/147
    - IMPRIMEUR du Roi établi à Chalons en Champagne GUYOT (Claude) actuellement logé à Paris rue Saint-Jacques § Marché par Claude GUYOT, 4 novembre 1608; MC/ET/XVII/147; fol. VCVI
      marché; Guyot, Claude
  - Minutes. 1609, janvier - 1609, juin, janvier 1609 - juin 1609; MC/ET/XVII/148
    - Engagement d'un trompette avec des marchands pour la foire Saint-Germain., 8 janvier 1609; MC/ET/XVII/148
      'Furent presens en leurs personnes Mathurin Cressier, trompette de la compagnie de Monseigneur le dauphin, demeurant de present en ceste ville de Paris, logé rue de la Huchette, en la maison où pend pour enseigne l'Image Sainct-François, Martin Vigny, tissutier-rubannier à Paris, demeurant rue Gallende, parroisse Sainct-Estienne-du-Mont, et François Cressier, estroppiar, demeurant aux faulxbourgs Sainct-Marcel, rue de Coippeaux, parroisse Sainct-Medart, lesquelz respectivement et solidairement se sont associez et associent ensemblement soit à perte ou à gain, pendant et durant et au lieu de la foire Sainct-Germain-des-Prés prochainement venant, à representer des artiffices et substillité de corps et autres choses convenables aux jeux, chacun en sa qualité et ce trouver chacun d'eulx à la salle et lieu qu'ilz auront arresté - à l'heure d'unze heures du matin -.
      Et pour ce faire chacun d'eulx contriburont aux fraiz qu'il conviendra faire pour raison desdictz jeux comme aussy ilz partiront chacun esgallement aultant l'ung que l'autre au gain et proffict qui proviendra desdictz jeux, les fraiz prealablement tirés et levés; et que pas un d'eux se puisse quicter ny laisser la presente association pendant que tiendra ladicte foire prochaine, le tout à peine que le contredisant payera aux accomplissans la somme de dix-huict livres tournoiz incontinant le cas advenu à la volonté et premiere requette desdictz accomplissans. Car ainsy, etc, promectant etc, obligeant chacun en droict soy et l'ung envers l'autre, renonceant d'une part et d'autre.
      Faict et passé à Paris, ès estudes des notaires soubzsignez l'an mil six cens neuf, le huictiesme jour de janvier, avant midy; lesdictz Mathurin Cressier et François Cressier ont declaré ne scavoir escripre ne signer.
      Marque dudit Martin VINE Mathurin Cressier De SAINCT-JULLIEN (notaire) NOURRY (notaire).
      'Et le quinziesme jour des presens mois et an cy-devant dictz, sont comparuz par devant les notaires et gardenottes du roy nostre sire en son Chastellet de Paris soubzsignez les dessus nommés lesquelz ont volontairement et respectivement associé et associent avec eulx Guillaume Aufoire, joueur d'instrumens à Paris, demeurant aux faulbourgs Sainct-Marcel, Grand'Rue dudict lieu, parroisse Sainct-Martin, à ce present et ce acceptant, aux jeux qu'ilz entendent jouer à la foire Sainct-Germain-des-Prez prochain venant, et à la charge que ledict Le Foire sera tenu de fournir d'un homme qui jouera de la basse-conte et le payera à ses despens, à la charge que ledict Aufoire partagera au gain qui proviendra desdictz jeux pour la quatriesme partye dudict gain, ensemble fournira aussy pareille quatriesme partye des frais et despens qu'il conviendra faire auxdictz jeux et sur la peine portée en ladicte association cy-devant escripte.
      Faict les an et jour cy-devant dictz, lesdictz Mathurin Cressier et François Cressier denommés en ladicte association declarent ne scavoir escripre ne signer.
      Marque de Martin VINE Mathurin Cressier Guillaumoffoire CRESSÉ (notaire) NOURRY (notaire)
      Documents du Minutier central concernant l'histoire de la musique (1600-1650), par Madeleine Jurgens, tome II [études XI à XX, 1900 actes], Paris, Archives nationales, 1974, p. 430 (instrument de recherche imprimé dématérialisé, certaines notices sont plus détaillées dans la version intégrale accessible en ligne par la rubrique 'Autres instruments de recherche', voir contexte dans le Plan d’orientation général - Notaires de Paris, guides thématiques du Minutier).
    - Obligation portant restitution à Mathurin Cressier d'un poisson marin et d'une boule artificielle., 17 janvier 1609; MC/ET/XVII/148
      Documents du Minutier central concernant l'histoire de la musique (1600-1650), par Madeleine Jurgens, tome II [études XI à XX, 1900 actes], Paris, Archives nationales, 1974, p. 667 (instrument de recherche imprimé dématérialisé, certaines notices sont plus détaillées dans la version intégrale accessible en ligne par la rubrique 'Autres instruments de recherche', voir contexte dans le Plan d’orientation général - Notaires de Paris, guides thématiques du Minutier).
    - Obligation résultant d'un engagement pour la foire Saint-Germain., 17 janvier 1609; MC/ET/XVII/148
      'Mathurin Creuzieulx, trompette de la compaignye de chevaux legers de Monseigneur le daulphin, demeurant à Paris rue de la Huchette, à l'Imaige Sainct-François, parroisse Sainct-André-des-Artz, confesse debvoir et gaige à François Creuzieux, son frere, tailleur de pierre à Paris, à ce present ou au porteur etc, la somme de soixante-six livres tant pour demeurer par ledict Mathurin Creuzieux quicte envers ledict François son frere de toutes les sommes de deniers contenues en toutes les obligations cydevant faictes par ledict Mathurin audict François, lesquelles moyennant la presente demeurent nulles comme comprises en ladicte presente obligation, que pour vente et dellivrance des marchandises que ledict Mathurin avoit cy-devant baillés audict François sur et en desduction desdictes sommes contenues èsdictes obligations, lesquelles ledict François a rebaillés et delivrés audict Mathurin, son frere, qui est ung poisson marin avec une boulle artificiele. Si comme etc, dont etc, à payer à la volunté dudict creancier etc; promectant etc, obligeant corps et biens.
      Faict et passé à Paris ès estudes des notaires soubzsignez, l'an mil six cens neuf, le dix-septiesme janvier, après midi, et ont declaré ne scavoir escripre ne signer.
      SAULNIER (notaire) NOURRY (notaire)
      Documents du Minutier central concernant l'histoire de la musique (1600-1650), par Madeleine Jurgens, tome II [études XI à XX, 1900 actes], Paris, Archives nationales, 1974, p. 431 (instrument de recherche imprimé dématérialisé, certaines notices sont plus détaillées dans la version intégrale accessible en ligne par la rubrique 'Autres instruments de recherche', voir contexte dans le Plan d’orientation général - Notaires de Paris, guides thématiques du Minutier).
    - Accord au sujet de la présentation d'un 'poisson marin' à la foire Saint-Germain., 19 janvier 1609; MC/ET/XVII/148
      'Fut present en sa personne Mathurin Cressier, trompette de la compagnie de Monseigneur le dauphin, demeurant en ceste ville de Paris, logé rue de la Huchette, en la maison où pend pour enseigne l'Image Sainct-François, confesse avoir promis et promect à François Cressier, maitre tailleur de pierre à Paris, à ce present, de luy bailler la quatriesme partye qui proviendra du gain de la monstre que ledict Mathurin Cressier entend monstrer publicquement en ceste ville de Paris d'ung poisson marin, après les fraiz payer; ensemble pour le regard des jeux que ledict Mathurin Cressier entend monstrer pendant la foire Sainct-Germain prochain venant ledict François Cressier aura pareil gain que dudict poisson, et pour le regard dudict poisson marin lesdictes partyes ont accordé que s'il est monstré jusques à Pasques prochain venant ledict François Cressier aura la quatriesme partye qui proviendra du gain dudict poisson et ce jusques audict jour de Pasques prochain et non daventaige. Car ainsy etc, promectant etc, obligeant etc, renonceant etc.
      Faict et passé à Paris, ès estudes des notaires soubzsignez, l'an mil six cens neuf le dix-neufiesme janvier, après midy, et ont declaré ne scavoir escripre ne signer.
      Marque de Mathurin Cressier De SAINCT-JULLIEN (notaire) NOURRY (notaire)
      Documents du Minutier central concernant l'histoire de la musique (1600-1650), par Madeleine Jurgens, tome II [études XI à XX, 1900 actes], Paris, Archives nationales, 1974, p. 432 (instrument de recherche imprimé dématérialisé, certaines notices sont plus détaillées dans la version intégrale accessible en ligne par la rubrique 'Autres instruments de recherche', voir contexte dans le Plan d’orientation général - Notaires de Paris, guides thématiques du Minutier).
    - MICHEL (Martin) marchand libraire § Contrat de mariage entre Martin MICHEL et Toinette Touffu, veuve de Jean Bidault, receveur, 18 février 1609; MC/ET/XVII/148
      contrat de mariage; Michel, Martin
    - Contrat d'apprentissage pour 2 ans au profit de Jacques Letrosne, demeurant rue Sainte-Geneviève, entre sa mère, Françoise Hermant, veuve de Jean Letrosne, et Jean de La Venne, imprimeur en taille-douce, moyennant 300 l. pour l'achat de planches, qui seront gravées par le maître et l'apprenti et exploitées à profit égal. La Venne le nourrira de ce jour jusqu'à l'achat des planches., 3 mars 1609; MC/ET/XVII/148
      Documents du Minutier central concernant les peintres, sculpteurs et graveurs au XVIIe siècle (1600-1650), par Marie-Antoinette Fleury et Martine Constans, tome II [études XI à XX, 2445 actes], Paris, Archives nationales, 2010, notice n°1269 (instrument de recherche imprimé dématérialisé, certaines notices sont plus détaillées dans la version intégrale accessible en ligne par la rubrique 'Autres instruments de recherche', voir contexte dans le Plan d’orientation général - Notaires de Paris, guides thématiques du Minutier).
    - Marché entre Louvet Petitpas, maître peintre, demeurant rue Traînée, et frère Mathurin Aubron, prêtre religieux des ' carmes Notre-Dame de Paris ', pour peindre, dorer, enrichir et étoffer de bon or de Paris, et brunir avant le 24 mai un tabernacle de bois pour un autel qui est entre les mains de Nicolas Joltrin, maître menuisier, moyennant 260 l.: 45 comptant, le reste en deux paiements égaux, à mi travail et à la fin., 6 mars 1609; MC/ET/XVII/148
      Documents du Minutier central concernant les peintres, sculpteurs et graveurs au XVIIe siècle (1600-1650), par Marie-Antoinette Fleury et Martine Constans, tome II [études XI à XX, 2445 actes], Paris, Archives nationales, 2010, notice n°1680 (instrument de recherche imprimé dématérialisé, certaines notices sont plus détaillées dans la version intégrale accessible en ligne par la rubrique 'Autres instruments de recherche', voir contexte dans le Plan d’orientation général - Notaires de Paris, guides thématiques du Minutier).
    - Contrat d'apprentissage pour 3 ans au profit de Gabriel Le Moyne, entre sa mère, Nicole Du Clos, veuve de Pierre Le Moyne, maître sculpteur, demeurant près la porte Saint- Victor, et Mathurin Tudou, marchand mercier. Il sera logé, nourri, chauffé et éclairé par son maître., 6 avril 1609; MC/ET/XVII/148
      Documents du Minutier central concernant les peintres, sculpteurs et graveurs au XVIIe siècle (1600-1650), par Marie-Antoinette Fleury et Martine Constans, tome II [études XI à XX, 2445 actes], Paris, Archives nationales, 2010, notice n°1354 (instrument de recherche imprimé dématérialisé, certaines notices sont plus détaillées dans la version intégrale accessible en ligne par la rubrique 'Autres instruments de recherche', voir contexte dans le Plan d’orientation général - Notaires de Paris, guides thématiques du Minutier).
    - Vente par Michel Snyders, graveur en taille-douce, demeurant à Anvers, logé rue Chartière, à Jean de La Venne, imprimeur en taille-douce, et Jacques Letrosne, son associé, de 22 planches taillées, tant petites que grandes, moyennant 105 l.: 30 comptant, 75 dans quinze jours. Snyders a livré 17 planches et livrera les 5 autres sous huitaine., 16 mai 1609; MC/ET/XVII/148
      Documents du Minutier central concernant les peintres, sculpteurs et graveurs au XVIIe siècle (1600-1650), par Marie-Antoinette Fleury et Martine Constans, tome II [études XI à XX, 2445 actes], Paris, Archives nationales, 2010, notice n°2025 (instrument de recherche imprimé dématérialisé, certaines notices sont plus détaillées dans la version intégrale accessible en ligne par la rubrique 'Autres instruments de recherche', voir contexte dans le Plan d’orientation général - Notaires de Paris, guides thématiques du Minutier).
    - Association de trois joueurs d'instruments., 27 mai 1609; MC/ET/XVII/148
      'François Duval, joueur d'instrumens, demeurant à Baigneux, et Pierre Duval, son filz, aussy joueur d'instruments, d'une part, et Jehan Granvallet, maîstre joueur d'instrumens à Paris, y demeurant près la porte Sainct-Jacques au Chef Sainct-Jehan, parroisse Sainct-Benoist, d'autre part. Lesquelz se sont volontairement et ensemblement associez et associent pour jouer des instrumens tant de haulbois que viollons en toutes nopces, fiancailles, accordailles ou autres festins et assemblées et festes de villes et villaiges dont ilz seront appelez et convocquez des champs seullement.
      Et, où l'ung d'eulx seroit empesché d'allieurs ou qu'il devinst malade pourront prendre ung autre joueur d'instrumens en son lieu.
      Et pour ce faire participeront chacun esgallement au gain qui en proviendra comme aussy ilz contribueront chacun d'eulx esgallement aux fraiz et à apporter et fourny (sic) de leurs intrumens, et ce tant qu'il plaira à Dieu qu'ilz vivent, commenceant ladicte association ce jourd'huy, et le tout pourveu et à condition qu'ilz soient chacun d'eulx acceptez par les personnes qui les feront jouer et où lesdictes personnes en voudroient mectre ung autre joueur d'instrumens avec l'ung d'eulx les autres de l'ung d'eulx dellaissez seront tenuz le souffrir et pour ce faire seront tenuz s'envoyer advertir l'ung d'iceulx l'autre quant ilz seront retenuz pour jouer en nopces ou autrement.
      Et promectent tenir, garder et observer les marchez que l'ung d'eulx aura faict pour le prix qu'il aura convenu pour quelques nopces ou autres choses que ce soict et sans fraude, ni faire aulcune retention sur la peine de trois cens livres tournoiz pour chacune fois que le fraudulant payera auxdictz autres.
      Car ainsy etc promectant, etc, obligeant chacun en droict soy et l'ung envers l'aultre, renonceant d'une part et d'autre.
      Faict et passé à Paris ès estudes des notaires soubzsignez l'an mil six cens neuf le vingt-septiesme jour de may, avant midy, et ont signé:
      François DUVAL Jehan GRANVARLET BARBEREAU (notaire) Pierre DUVAL NOURRY (notaire)
      Documents du Minutier central concernant l'histoire de la musique (1600-1650), par Madeleine Jurgens, tome II [études XI à XX, 1900 actes], Paris, Archives nationales, 1974, p. 369 (instrument de recherche imprimé dématérialisé, certaines notices sont plus détaillées dans la version intégrale accessible en ligne par la rubrique 'Autres instruments de recherche', voir contexte dans le Plan d’orientation général - Notaires de Paris, guides thématiques du Minutier).
    - Consentement par César de La Ferté, et sa femme, Marie Maillart, demeurant rue Galande, à ce qu'Étienne Martine, praticien, prenne 90 l. sur les loyers dûs par Claude Sancier, maître graveur., 30 mai 1609; MC/ET/XVII/148